臺北高等行政法院判決　　　　　　　　　　　　　　　九十三年度簡字第二六八號
　　原　　　告　甲○○
　　被　　　告　桃園縣政府
　　代　表　人　乙○○縣長）.
　　訴訟代理人　丙○○
右當事人間因就業服務法事件，原告不服行政院勞工委員會中華民國九十二年五月二
十二日勞訴字第○九二○○一五七四二號訴願決定，提起行政訴訟，本院判決如左：
　　主  文
原告之訴駁回。
訴訟費用由原告負擔。
　　事  實
一、事實概要：
    緣原告涉非法僱用逾期停留之印尼籍外國人PHANG KIM NGOEN 於其位於桃園縣桃
    園市○○路六五八巷二弄五號之住處內從事家庭監護工之工作，照顧其母絲喜妹
    ，經台北市政府警察局萬華分局於九十二年一月十四日循線查獲，該分局遂於九
    十二年二月二十七日以北市警萬分行字第○九二六○九八七一○○號函移由被告
    審查，乃依就業服務法第五十七條第一款及第六十三條第一項規定，於九十二年
    三月五日以府勞外字第○九二○○四四八三五號處分書處罰鍰新台幣（下同）十
    五萬元整，原告不服，提起訴願，經遭決定駁回，遂向本院提起行政訴訟。
二、兩造聲明：
　(一)原告聲明：
    訴願決定及原處分均撤銷。
  (二)被告聲明：
    1.駁回原告之訴。
    2.訴訟費用由原告負擔。
三、兩造之主張：
　(一)原告主張之理由：
    依就業服務法第五十七條之規定，聘僱指派或其他未依規定之要件，適值原告出
    境期間如何為之。訊問PHANG KIM NGOEN 之部分，為其個人所述，且所謂循線查
    獲皆於法不符。依被告所述偵訊筆錄之內容，原告無法得知，且台北市警察局萬
    華分局係以該外籍人在他處被循獲，而以誘惑誤導之方式告知原告，所作陳述於
    法不符。
　(二)被告主張之理由：
    1.按「雇主聘僱外國人不得有下列情事：一、聘僱未經許可、許可失效或他人所
      申請聘僱之外國人。」「違反第五十七條第一款規定者，處新台幣十五萬元以
      上七十五萬元以下罰鍰。」分別為就業服務法第五十七條第一款及第六十三條
      第一項所明定。
    2.原告聘僱許可失效之印尼籍外僑PHANG KIM NGOEN 於桃園市○○路六五八巷二
      弄五號從事照顧非法雇主之母之工作，案經台北市政府警察局萬華分局於九十
      二年一月十四日十四時循線查獲，經訊原告及該名外僑均坦承上情不諱，核其
      行為違反就業服務法第五十七條第一款，爰依同法第六十三條第一項規定處以
      罰鍰十五萬元罰鍰。
    3.依原訴願決定所述，原告之違法事實依偵訊筆錄可證，不得任由原告事後空言
      否認該筆錄之真實性，是被告依法論處，並無違法或不當。查司法院釋字第二
      七五號解釋：「人民違反法律上之義務而應受行政罰之行為，法律無特別規定
      時，雖不以出於故意為必要，仍須以過失為其責任條件。但應受行政罰之行為
      ，僅須違反禁止規定或作為義務，而不以發生損害或危險為其要件者，推定為
      有過失，於行為人不能舉證證明自己無過失時，即應受處罰。．．．」另最高
      行政法院六十二年度判字第三○號判例謂：「行政罰不以故意或過失為責任條
      件。」被告依法裁處，並無違法或不當。
　　理  由
一、按「雇主聘僱外國人不得有下列情事：一、聘僱未經許可、許可失效或他人所申
    請聘僱之外國人。、、、、」「違反、、、第五十七條第一款、、、、規定者，
    處新臺幣十五萬元以上七十五萬元以下罰鍰。」分別為就業服務法第五十七條第
    一款及第六十三條第一項所明定。
二、查原告未經許可，非法僱用逾期停留之印尼籍外國人PHANG KIM NGOEN於其位於
    桃園縣桃園市○○路六五八巷二弄五號之住處內從事家庭監護工之工作，照顧其
    母絲喜妹，經台北市政府警察局萬華分局循線查獲，此有外國人PHANG KIM
    NGOEN 及原告於警訊之偵訊筆錄附卷可稽。原告雖主張被告所指原告聘僱 PHANG
    KIM NGOEN時，適值原告出境期間如何為之，PHANG KIM NGOEN之陳述，為其個人
    意見，且警局係以誘惑誤導之方式告知原告，所作陳述於法不符等等。
三、經查，該印尼籍外國人PHANG KIM NGOEN於警訊業陳明其係於九十一年十月底起
    到九十一年十二月初到桃園市○○路六五八巷二弄五號做照顧雇主甲○○之母親
    工作，且薪一萬八千元。當時是在路上認識原告之合法外勞ROHAYATI SRI
    WULANDARI後，得知ROHAYATI SRI WULANDARI返國期間，其可以去幫忙甲○○，
    於是自己去找原告等語。原告於警訊中亦供明PHANG KIM NGOEN是於九十一年十
    月底起至同年十二月初到桃園市○○路六五八巷二弄五樓做照顧其母親絲喜妹之
    工作，當時是付PHANG KIM NGOEN一萬八千元作為工資，伊不知道PHANG KIM
    NGOEN之身分，直到警方提示相關資料後，才知道她逾期停留，當時是經伊自己
    合法外勞ROHAYATI SRI WULANDARI介紹而認識PHANG KIM NGOEN等語。經核PHANG
    KIM NGOEN與原告警訊所述相符，且原告原已僱有合法外勞，就聘僱外國人工作
    ，依法應於申請許可後始得為之，應知之甚詳。且外國人口音、外觀、生活習性
    ，與本國人差異甚大，不難加以區辨，原告聘僱他人工作，亦應查驗身分證明文
    件，自不能諉稱不知PHANG KIM NGOEN為外國人。另該印尼籍外國人PHANG KIM
    NGOEN係於九十一年十月底起到九十一年十二月初在桃園市○○路六五八巷二弄
    五號照顧原告之母親，而原告所提出之護照登載之入出境資料顯示，原告於九十
    一年十月二十九日即入境國內，並無原告所指PHANG KIM NGOEN係於九十一年十
    月底起之受僱期間，原告不在國內之事實。原告雖再主張員警係以誘惑誤導方式
    告知原告，有證人潘麗月可資證明部分，經查，依原告警訊供述，其係否認知情
    PHANG KIM NGOEN之身分，筆錄另載明PHANG KIM NGOEN經原告當面指認無訛，原
    告始陳明PHANG KIM NGOEN於九十一年十月底起至同年十二月初至其戶籍地址處
    照顧原告母親。依該警訊筆錄載明原告否認知情PHANG KIM NGOEN為外國人而為
    其權益辯護之情節觀之，顯見該筆錄並無誘導原告承認違法聘僱外國人之事實。
    且原告違法聘僱外國人之經過，亦經PHANG KIM NGOEN在警訊陳述甚明，原告主
    張其係被誘導部分，核非可採。本件經本院於九十三年七月二十八日行準備程序
    ，並通知原告偕同證人潘麗月到庭，原告雖於九十三年七月二十六日具狀表明因
    出國洽事，無法出庭，請求延期四十五日。惟原告並未提出確切證據證明其需長
    期出國及無法委任訴訟代理人出庭之正當事由及證人無法到庭原因，本院經審酌
    上述事證後，認事證已臻明確，無再行傳訊證人潘麗月之必要。
四、按就業服務法第五十七條第一款明文禁止非法聘僱未經許可、許可失效或他人所
    申請僱之外國人，原告違反上述規定，未經許可，僱用印尼籍外國人，被告依同
    法第六十三條第一項規定，處原告最低額罰鍰十五萬元，經核於法並無不合。訴
    願決定維持原處分，亦屬妥適。原告主張前詞，請求撤銷訴願決定及原處分為無
    理由，應予駁回。
五、本件訴訟標的金額未逾二十萬元，為適用簡易程序事件，本判決爰不經言詞辯論
    為之，併此敘明。
據上論結，本件原告之訴為無理由，爰依行政訴訟法第二百三十三條、第九十八條第
三項前段，判決如主文。
中　　　華　　　民　　　國　　九十三　　年　　　八　　　月　　　五　　　日
                        臺 北 高 等 行 政 法 院  第 二 庭
    　　　　　　　　　　　　　　　　　  　　　 法　官　陳國成
右為正本係照原本作成。
本件以訴訟事件所涉及之法律見解具有原則性者為限，始得於本判決送達後二十日內
向本院提出上訴狀並表明上訴理由，如已於本判決宣示後送達前提起上訴者，應於判
決送達後二十日內補具上訴理由（均按他造人數附繕本），且經最高行政法院許可後
方得上訴。
中　　　華　　　民　　　國　　九十三　　年　　　八　　　月　　　五　　　日
                                               書記官  王英傑
